【裁判字號】    98,交聲,296
【裁判日期】    980422
【裁判案由】    聲明異議
【裁判全文】
臺灣彰化地方法院交通事件裁定         98年度交聲字第296號
                                     98年度交聲字第302號
                                     98年度交聲字第303號
原處分機關  交通部公路總局臺中區監理所彰化監理站
異 議人 即
受 處分 人  爵慶有限公司
代  表  人  甲○○
上列異議人因違反道路交通管理處罰條例案件，對於交通部公路
總局臺中區監理所彰化監理站民國九十八年三月二日所為之裁決
書（彰監四字第裁六四－ＩＡ0000000、ＩＡ00000
00、ＩＡ0000000號），聲明異議，本院裁定如下：
    主  文
異議均駁回。
    理  由
一、原處分意旨略以：(一)異議人所有車牌號碼ＰＦ－七二三七號
    自用小客車（下稱上開自用小客車），先後於民國九十八年
    一月八日上午十時三分許、同月十三日上午九時二十六分許
    ，在彰化縣社頭鄉縣道一四一線六點六公里處，因汽車駕駛
    人行車速度，超過規定之最高時速二十公里以上四十公里以
    下之違規行為，爰依道路交通管理處罰條例第四十條、第六
    十三條第一項第一款規定，各裁處罰鍰新臺幣（下同）一千
    八百元，並各記違規點數一點；(二)異議人所有上開自用小客
    車，於九十八年一月二十二日中午十二時四十七分許，在彰
    化縣社頭鄉縣道一四一線六點六公里處，因汽車駕駛人行車
    速度，超過規定之最高時速未滿二十公里之違規行為，爰依
    道路交通管理處罰條例第四十條、第六十三條第一項第一款
    規定，裁處罰鍰一千六百元，並記違規點數一點。
二、聲明異議意旨略以：本人駕駛上開自用小客車行駛上開路段
    已十餘年，均未曾違規，何以於九十八年一月份竟連續發生
    三次超速違規，是否上開路段之測速機故障，爰請求撤銷原
    處分等語。
三、按行車速度，依速限標誌或標線之規定，道路交通安全規則
    第九十三條第一項定有明文。又汽車駕駛人，行車速度超過
    規定之最高時速，或低於規定之最低時速者，處新臺幣一千
    二百元以上二千四百元以下罰鍰，並予記違規點數一點。道
    路交通管理處罰條例第四十條、第六十三條第一項第一款分
    別定有明文。
四、經查：
  (一)異議人所有上開自用小客車先後於九十八年一月八日上午十
    時三分許、同月十三日上午九時二十六分許，在彰化縣社頭
    鄉縣道一四一線六點六公里處，因汽車駕駛人行車速度，超
    過規定之最高時速二十公里以上四十公里以下之違規行為；
    於九十八年一月二十二日中午十二時四十七分許，在彰化縣
    社頭鄉縣道一四一線六點六公里處，因汽車駕駛人行車速度
    ，超過規定之最高時速未滿二十公里之違規行為；經彰化縣
    警察局交通警察隊警員逕行舉發，並移送原處分機關裁決之
    事實，此有彰化縣警察局舉發違反道路交通管理事件通知單
    、原處分機關違反道路交通管理事件裁決書各三紙、採證照
    片三幀在卷可稽。
  (二)異議人雖以前詞置辯。然本案三件違規行為，係由彰化縣警
    察局以雷達式測速儀進行測速照相後，逕行舉發，而本案違
    規地點所裝設之雷達式測速儀（機器器號：主機二四－二二
    ○號、天線四六五號），曾由經濟部標準檢驗局於九十七年
    九月十九日檢定合格，該檢定之有效期限至九十八年九月三
    十日止，此有彰化縣警察局九十八年三月十九日彰警交字第
    ○九八○○一四七九二號函及隨函檢附之經濟部標準檢驗局
    雷達測速儀檢定合格證書一紙在卷可憑，本案所使用之雷達
    式測速儀既經檢定合格，且仍在有效期限之內，其準確性應
    無疑義，該雷達式測速儀所測得違規行為之採證數值、照片
    即具公信力，自可作為執法採證、認定之依據。況且，異議
    人既無法具體指出上開雷達式測速儀所測得之採證數值、照
    片有何錯誤之處，亦未能提出任何證據足資認定該雷達式測
    速儀有何故障之可能性，自難徒憑其個人推測之詞，逕認上
    開雷達式測速儀確有故障之情事。況本案三件違規行為之違
    規地點前三公里、五百公尺、一百公尺，確實分別設有速限
    六十公里之速限標誌、「前方五百公尺有固定式測速照相請
    減速慢行」之告示牌、「前有測速照相」之告示牌及速限六
    十公里之速限標誌，且上開速限標誌及告示牌均未遭其他物
    品遮蔽等情，此復有彰化縣警察局九十八年三月十九日彰警
    交字第○九八○○一四七九二號函及隨函檢附之現場照片三
    幀在卷可稽，是異議人上開抗辯，自難採取。
  (三)從而，原處分機關依道路交通管理處罰條例第四十條、第六
    十三條第一項第一款規定，各裁處罰鍰一千八百元、一千六
    百元，並各記違規點數一點之裁罰，自無違法、不當，異議
    人之聲明異議，即無理由，均應予駁回。
據上論斷，應依道路交通管理處罰條例第八十七條第二項，道路
交通案件處理辦法第十九條，裁定如主文。
中    華    民    國    98    年    4     月    22    日
                          交通法庭    法  官  鄭舜元
以上正本證明與原本無異。
如不服本裁定，應於送達後五日內，向本院提出抗告狀（須附繕
本）。
中    華    民    國    98    年    4     月    22    日
                                      書記官  陳秀香


司法院資訊處製作；財團法人民間司法改革基金會備份。
